臺灣士林地方法院刑事裁定
111年度撤緩字第119號
聲  請  人  臺灣士林地方檢察署檢察官
受  刑  人  劉廷豐


上列聲請人因受刑人侵占案件（本院107年度審簡字第1398號）
，聲請撤銷緩刑之宣告（111年度執聲字第557號），本院裁定如
下：
    主  文
劉廷豐之緩刑宣告撤銷。
    理  由
一、聲請意旨略以：受刑人劉廷豐因犯侵占案件，經本院於民國
    108年1月31日以107年審簡字第1398號判決判處有期徒刑6月
    ，緩刑5年，於108年3月6日確定在案。又受刑人未於緩刑期
    內依上開判決所示應於判決確定之日隔月起，每月10日前給
    付新臺幣（下同）3千元，至清償完畢為止，如有一期未（
    聲請書誤載為「為」）付，視為全部到期，核該受刑人所為
    ，已合於刑法第75條之1第1項第4款所定撤銷緩刑宣告之原
    因，爰依刑事訴訟法第476條規定聲請撤銷。
二、按緩刑宣告，得斟酌情形，命犯罪行為人向被害人支付相當
    數額之財產上之損害賠償。受緩刑之宣告而違反第74條第2
    項第1款至第8款所定負擔情節重大，足認原宣告之緩刑難收
    其預期效果，而有執行刑罰之必要者，得撤銷其宣告，刑法
    第74條第2項第3款、第75條之1第1項第4款固各有明文。惟
    緩刑制度設計之本旨，除可避免執行短期自由刑之流弊外，
    主要目的在使惡性較輕之行為人改過遷善，若宣告緩刑後，
    有具體事證足認並未改過遷善，即不宜給予寬典，故有撤銷
    緩刑宣告之制度。緩刑宣告是否得撤銷，除須符合刑法第75
    條之1第1項各款之要件外，該條並採裁量撤銷主義，賦予法
    院撤銷與否之權限，乃特於第1項規定實質要件為「足認原
    宣告之緩刑難收其預期效果，而有執行刑罰之必要」，供作
    審認之標準；而所謂違反第74條第2項第1款至第8款所定負
    擔「情節重大」者，當從受判決人自始是否真心願意接受緩
    刑所附之條件，或是否顯有不履行負擔之可能，而有隱匿或
    處分其財產、故意不履行、無正當事由拒絕履行或顯有逃匿
    之虞等情事，資以綜合判斷。是法院應依職權本於合目的性
    之裁量，妥適審酌受判決人於緩刑期間內違反上開負擔之情
    節是否重大，是否已難收其預期之效果，而確有執行刑罰之
    必要等情，非謂受判決人一有違反負擔之行為，即應當然撤
    銷緩刑之宣告。
三、經查：
  ㈠按緩刑之宣告應撤銷者，由受刑人所在地或其最後住所地之
    地方法院檢察官聲請該法院裁定之，刑事訴訟法第476條定
    有明文。查：本案受刑人之戶籍地係在臺北市大同區，有個
    人戶籍資料（完整姓名）查詢結果在卷可稽，揆諸上開規定
    ，本院就本案有管轄權，先予敘明。
　㈡本案受刑人因侵占案件，經本院於108年1月31日以107年審簡
    字第1398號判決判處有期徒刑6月，如易科罰金，以1千元折
    算1日，緩刑5年，並應向被害人給付14萬元，其給付方式：
    自本判決確定之日隔月起，每月10日前給付3千元，至清償
    完畢為止，於108年3月6日確定在案等情，有上開判決書及
    臺灣高等法院被告前案紀錄表附卷可查。而受刑人於本案判
    決確定後，並未依該判決所載之負擔（即自108年4月起按月
    給付）給付被害人款項一情，亦經被害人具狀在卷，有刑事
    聲請撤銷緩刑狀在卷可憑，足認受刑人並未依上開判決內容
    履行緩刑所定負擔。
　㈡再者，緩刑乃法院刑罰權之運用，旨在獎勵自新，本質上無
    異恩赦，得消滅刑罰之效果，受刑人本應珍惜自新機會，主
    動依判決所附負擔支付被害人損害賠償金額，況該判決所附
    緩刑條件乃根據受刑人於準備程序時表示願意以每個月3千
    元至5千元清償被害人所受損失，係基於受刑人所表達之意
    願而為之，則受刑人當時應係審慎考量自身經濟條件而為決
    定，否則不啻以佯為有意賠償且有賠償能力之方式，圖取原
    案緩刑之宣告，是受刑人實無何託詞不為履行之餘地；又縱
    事後確有履行上之困難，亦非不得誠心向被害人說明原委，
    取得其諒解或寬限。查，受刑人於上開判決確定後，經聲請
    人通知受刑人應於111年7月28日到庭，並提出業已支付被害
    人賠償款項之收據資料，惟受刑人並未到庭，亦未提出相關
    資料供參，有卷附該署刑事執行案件進行單、送達證書在卷
    可憑；再本院依受刑人之住所地址寄發傳票通知受刑人於11
    1年9月14日到庭陳述意見，受刑人仍未到庭，亦有本院送達
    證書、111年9月14日刑事報到單、訊問筆錄等件附卷可考，
    實難認受刑人有何真摯努力彌補被害人所受損害之意。　
　㈢綜上所述，本件受刑人於受有緩刑宣告之利益後，詎未依判
    決內容履行，顯無誠意履行前揭判決所定之緩刑條件內容，
    影響被害人之權益甚鉅，足認其違反判決所定負擔之情節重
    大，堪認原宣告之緩刑難收其預期效果，而有執行刑罰之必
    要。是聲請人聲請撤銷受刑人前揭緩刑之宣告，核與刑法第
    75條之1第1項第4款規定相符，應予准許。　
據上論斷，依刑事訴訟法第476條，刑法第75條之1第1項第4款，
裁定如主文。　　　
中　　華　　民　　國　　111 　年　　9 　　月　　21　　日
                  刑事第八庭　法  官  林正忠
以上正本證明與原本無異。
如不服本裁定應於送達後5日內向本院提出抗告狀。
因疫情而遲誤不變期間，得向法院聲請回復原狀。
                              書記官  張佩旻
中　　華　　民　　國　　111 　年　　9 　　月　　26　　日